# 求助陈版，关于以房抵款的问题

提问人：jianfei1302 时间：2021-11-01 17:33:05
公司与恒大做交易，现在恒大以房抵款，那么这个房子入账价格怎么算？是需要评估么？房子比较多，不太符合实际情况，因为都是新房或者期房，是否可以以购房合同入账，后续价格降低进行减值。

回答人：chenyiwei
按照债务重组规定处理，理论上应按“放弃债权的公允价值”作为取得抵债房产的入账价值。但如果实务中难以直接计量债权的公允价值，则也可以按照该房屋的公允价值（不一定等于合同作价金额）入账，但最高不得超过该项债权的账面余额和所支付的现金补价之和。